# 金融资产减值的一个问题

提问人：rainy418 时间：2011-05-17 09:35:07
根据会计准则：“单独测试未发现减值的金融资产(包括单项金额重大和不重大的金融资产)，应当包括在具有类似信用风险特征的金融资产组合中再进行减值测试。已单项确认减值损失的金融资产，不应包括在具有类似信用风险特征的金融资产组合中进行减值测试。
”
那么如果一项应收账款（企业会计政策规定不按年限设置坏账准备提取比例，而是每年单独测试），单独测试认为没有减值的风险，未计提坏账准备；是不是该项应收账款还必须包括到其他的应收账款中（如按年限计入某一组应收账款中）参与计提坏账准备。

回答人：chenyiwei
新准则下金融资产减值的基本方法是个别认定（单项计提）。按信用风险组合计提的方法仅仅是在笔数较多且单笔金额较小的情况下，基于成本效益原则和统计上的大数原理而采用的简化方法，而最终目的是一致的，即恰当反映应收款项整体的可回收性。因此个人理解可以有不同的处理方法： 1 、对于单独测试未发生减值的应收款项，不再将其纳入信用风险组合计提准备； 2 、对于单独测试未发现减值的应收款项，将其纳入类似信用风险组合作为计提准备的基数。 当然，上述两种方法，组合计提的比例应当是不相同的，后者应当低于前者，最终得出的结果应当是类似的。同时，在后一情况下，按组合计提的坏帐准备应当理解为是针对该组合作为一个整体的，而不能理解为针对该组合中的特定单笔应收款项的。

回答人：chenyiwei
回复 报纸 rainy418 的帖子理论上是这样的。归根结底，还是要从计提坏帐准备的目的出发来考虑问题，即客观反映应收款项整体的可收回性。

提问人：ying0518 时间：2012-04-23 11:11:43
陈版，第 1 种处理方式，与《企业会计准则第 22 号——金融工具确认和计量》第四十三条“ 。。。单独测试未发生减值的金融资产（包括单项金额重大和不重大的金融资产），应当包括在具有类似信用风险特征的金融资产组合中再进行减值测试。已单项确认减值损失的金融资产，不应包括在具有类似信用风险特征的金融资产组合中进行减值测试。”不符，如何理解？如何在财务报告附注中披露？

回答人：chenyiwei
其实这只是一种具体的测试技术方法问题，并不是必须采用。如我上面回复所述，通过调整组合测试的坏帐准备计提比例，使得最终计提的坏帐准备余额客观反映期末应收款项余额的可收回性。

提问人：dlk7 时间：2013-11-28 09:21:20
陈老师 请问 如果我对每一个单项资产进行减值测试，比如持有至到期里的所有债券，那是否对单项评估没有减值的债券在进行组合评估

回答人：chenyiwei
如果对全部金融资产都进行单项测试，那就没有必要再做组合测试。